# 关于基金差额收益补足的会计处理

提问人：keithyueng 时间：2015-12-01 14:47:31
公司A设立全资子公司B，B作为GP发起设立有限合伙基金C，B不从事其他与基金C有关的任何业务。C的信息如下：
基金投资人：基金实缴规模 100 亿元，B：10%（GP），LP1：50%（LP），LP2：40%（LP）。
基金决策机制：B作为基金的GP，全面负责基金的日常管理、项目筛选、项目投资和项目退出（投资以及退出决策需要投资委员会同意），其他LP不参与管理。但是，基金设立决策委员会，由 5 名委员组成，B作为GP委派 3 名，LP1和LP2各委派 1 名，投资决策委员会3 名以及 3 名以上委员通过有效。
收益安排：各方约定，LP1和LP2的预期回报率为6%，如果届时LP1和LP2获得的年华回报率低于6%，公司A将以现金形式补足差额。
请问陈版主，基金C是否纳入公司A的合并报表？确认债务还是进入权益吗？非常感谢。

回答人：chenyiwei
由于存在差额补足约定，即A实际上享有或承担了绝大部分的可变回报风险，其风险集中度大大高于LP；且A通过B基本可以主导该基金的投资决策，因此C纳入A的合并报表范围的可能性很大。在A的合并报表层面应将l两个LP的出资确认为负债，其应得收益（不仅仅指 6 ％的保证收益）确认为财务费用。

提问人：zoujiecpa 时间：2015-12-10 14:06:26
请教陈老师：B作为基金的GP，B个别报表层面应如何核算？如B是基金的LP呢,又应该如何核算？感谢！！！

回答人：chenyiwei
无论是GP还是LP都是考虑对基金有无控制、共同控制或重大影响来确定如何核算的。GP的核算一般是作为金融资产，但最近IASB有staff discussion paper指出应作为权益法核算。